【裁判字號】    95,訴,1035
【裁判日期】    950518
【裁判案由】    強盜
【裁判全文】
臺灣高雄地方法院刑事判決              95年度訴字第1035號
公  訴  人  臺灣高雄地方法院檢察署檢察官
被      告  丁○○
                    （現羈押於臺灣高雄看守所）
指定辯護人  本院公設辯護人  己○○
上列被告因強盜案件，經檢察官提起公訴（95年度偵字第6354號）
，本院判決如下：
    主  文
丁○○連續犯攜帶兇器強盜罪，累犯，處有期徒刑捌年貳月。扣
案水果刀壹支、半罩式安全帽壹頂、紅色碎花口罩壹個，均沒收
。
    事  實
一、丁○○前於民國88年間因毒品案件，經本院以89年訴字第83
    號判決判處有期徒刑7 月，於臺灣高等法院高雄分院以89年
    度上訴字第407 號審理中撤回上訴確定，嗣於91年10月17日
    縮短刑期執行完畢。詎仍不知悔改，竟基於意圖為自己不法
    所有之概括犯意，騎乘其姊姊郭金英所有車牌號碼WAP-719
    號輕型機車，並攜帶其所有客觀上對人之生命、身體足以構
    成威脅、可供兇器使用之水果刀1 把，頭戴半罩式黑色安全
    帽及紅色碎花口罩以遮掩容貌，並以白色口罩（未扣案）遮
    掩車牌，連續於下列時間、地點，以下列脅迫方法，至使他
    人不能抗拒而取他人財物：
(一)於95年1 月4 日凌晨1 時40分許，騎乘上開機車，持其所有
    客觀上足為兇器使用並對人體具危險性之水果刀1 支，前往
    高雄縣林園鄉○○路116 號「巨蛋超商」，入內後旋持上開
    預藏之水果刀指向店員丙○○，並大喊「搶劫」、「不要動
    」等語，以此脅迫方式，至使丙○○心生畏懼達不能抗拒之
    程度，任由丁○○強行取走收銀機櫃臺內之現金新臺幣（下
    同）2000元，得手後，隨即騎乘機車逃逸，並將強盜所得現
    款花用殆盡。
(二)於95年2 月21日下午3 時40分許，承上開強盜之概括犯意，
    騎乘上開機車至高雄縣林園鄉○○路85號「優加力加油站」
    ，將車子駛進加油站停在第二島收銀台前佯裝加油，隨即取
    出上開預藏之水果刀，以同一手法，向店員乙○○喝令「搶
    劫」等語，以此脅迫方式，至使乙○○不能抗拒，乙○○旋
    即衝進辦公室內求救，丁○○趁隙進入加油亭內，強行取走
    店員戊○○置於電腦上之錢包（內有現金8900元）得逞，恰
    為戊○○發現，雙方發生拉扯，丁○○見事跡敗露欲逃離之
    際，為戊○○抓住，拉扯中2 人跌倒在地，丁○○隨即起身
    欲駕車離去，適該加油站站長余聚硯及乙○○隨後趕至，余
    聚硯見狀先將丁○○之機車踢倒，制止其駕車駛離現場，3
    人與在場民眾楊凱勝合力制服丁○○，嗣經據報到場之員警
    當場逮捕，並扣得丁○○所有供強盜所用之水果刀1 把、半
    罩式安全帽1 頂、紅色碎花口罩1 個，而循線查悉上情。
二、案經高雄縣政府警察局林園分局報告臺灣高雄地方法院檢察
    署檢察官偵查起訴。
    理  由
壹、程序方面
一、按傳聞法則之重要理論依據，在於傳聞證據未經當事人之反
    對詰問予以核實，乃予排斥，惟若當事人已放棄對原供述人
    之反對詰問權，於法院審判時表明同意該等傳聞證據可作為
    證據，基於證據資料愈豐富，愈有助於真實發現之理念，並
    貫徹刑事訴訟法修法加重當事人進行主義之精神，確認當事
    人對於證據能力有處分權之制度，傳聞證據經當事人同意作
    為證據，法院認為適當者，亦得為證據。另當事人於調查證
    據時，對於傳聞證據表示「沒有意見」、「對於證據調查無
    意見」，而未於言詞辯論終結前聲明異議，應視為已有將該
    等傳聞證據採為證據之同意，此刑事訴訟法第159 條之5 定
    有明文。
二、本案被告及本院公設辯護人於本院準備程序時已表示對於全
    案卷證之證據能力均無意見，依刑事訴訟法第159 條之5 之
    規定，應視為被告已同意證人即合力制服被告之民眾楊凱勝
    之警詢筆錄、證人即被害人丙○○（巨蛋超商店員）、乙○○及戊○○（優加力加油站員工）、證人即上開加油站站長
    余聚硯之警、偵訊筆錄具有證據能力，而可作為證據，本院
    斟酌證人楊凱勝之警詢筆錄、證人丙○○、乙○○、戊○○
    及余聚硯之警、偵訊筆錄並非非法取得，亦無證明力明顯過
    低之情形，是渠等之警、偵訊筆錄，均得採為證據。
貳、實體方面
一、上揭犯罪事實，業據被告丁○○於本院審理中坦承不諱，核
    與證人丙○○、乙○○、戊○○及余聚硯於警詢、偵查中之
    指述情節相符，復據證人楊凱勝於警詢中證述綦詳，並有扣
    押物品目錄表1 張、被害人戊○○所立具之贓物認領保管單
    1 紙、上開事實一、（二）查獲照片8 張在卷可稽，復有被
    告所有供其強盜所用之水果刀1 把、半罩式安全帽1 頂、紅
    色碎花口罩1 個扣案可佐，足見被告自白與事實相符，自可
    採為認定事實之證據，本件事證明確，被告犯行堪以認定。
二、按刑法第321 條第1 項第3 款之攜帶兇器竊盜罪，係以行為
    人攜帶兇器竊盜為其加重條件，此所謂兇器，其種類並無限
    制，凡客觀上足對人之生命、身體、安全構成威脅，具有危
    險性之兇器均屬之，且祇須行竊時攜帶此種具有危險性之兇
    器為已足，並不以攜帶之初有行兇之意圖為必要，最高法院
    30上字第1240號、79年臺上字第5253號判例意旨可資參照。
    查本件被告於強盜時所攜帶之水果刀1 把，為鐵製器具，質
    地堅硬、鋒利之物，如持以行兇，客觀上足以傷害人之生命
    、身體，自屬具有危險性之兇器無訛。是被告就上開犯罪事
    實一、（一）、（二）所為，均係犯刑法第330 條第1 項攜
    帶兇器加重強盜罪。被告先後2 次加重強盜犯行，時間緊接
    、手段相同，觸犯構成要件相同之罪，顯係基於概括犯意所
    為，為連續犯關係，應依刑法第56條規定，從重論以刑法第
    330 條第1 項攜帶兇器強盜一罪（論以情節較重之強取戊○○錢包（內含現金8900元）部分），並加重其刑。又被告前
    於88年間因毒品案件，經本院以89年訴字第83號判決判處有
    期徒刑7 月，於臺灣高等法院高雄分院以89年度上訴字第40
    7 號審理中撤回上訴確定，嗣於91年10月17日縮短刑期執行
    完畢等情，有臺灣高等法院被告前案紀錄表1 份在卷可稽，
    其於前開有期徒刑執行完畢後5 年內，復犯本案有期徒刑以
    上之罪，為累犯，應依刑法第47條之規定，加重其刑，並遞
    加重之。爰審酌被告正值青壯，為維持生活所需，不思依循
    正軌賺取財物，竟攜帶兇器強盜他人財物，嚴重危害他人人
    身安全及社會治安，造成社會人心之不安，實應嚴懲，惟念
    及被告坦承全部犯行，犯罪後態度良好，已見悔意，且於犯
    案過程未造成被害人身體上之傷害，所得不法利益非鉅，並
    參酌檢察官具體求處有期徒刑8 年2 月等一切情狀，量處如
    主文所示之刑。至扣案之水果刀1 把、半罩式安全帽1 頂、
    紅色碎花口罩1 個，係被告所有供本件犯罪所用之物，業據
    被告供承在卷，爰依刑法第38條第1 項第2 款規定，宣告沒
    收之。至扣案之毛衣1 件，僅係被告犯上開犯罪事實一、（
    一）強盜犯行當天所穿著之衣服，與平常所穿著之衣物無異
    ，尚難認係供犯罪所用之物，且非違禁物，亦與強盜犯行無
    直接關聯性，爰不予宣告沒收（最高法院18年上字第1379號
    、19年上字第1651號、51臺非字第13號判例意旨參照），檢
    察官聲請沒收，容有未洽，附此敘明。
據上論斷，應依刑事訴訟法第299 條第1 項前段，刑法第56條、
第330 條第1 項、第47條、第38條第1 項第2 款，判決如主文。
本案經檢察官甲○○到庭執行職務。
中    華    民    國    95    年    5     月    18    日
                  刑事第三庭  審判長法  官  張意聰
                                    法  官  施添寶
                                    法  官  錢衍蓁
以上正本證明與原本無異。
如不服本判決，應於收受送達後10日內向本院提出上訴書狀。
中    華    民    國    95    年    5     月    18    日
                                    書記官  周美
附錄本判決論罪之法條：
刑法第330 條第1 項
犯強盜罪而有第321 條第1 項各款情形之一者，處7 年以上有期
徒刑。


司法院資訊處製作；財團法人民間司法改革基金會備份。
